臺灣臺北地方法院刑事裁定　　　　　　　100年度聲字第253號
聲　請　人　臺灣臺北地方法院檢察署檢察官
受　刑　人　江耀川
上列聲請人因受刑人數罪併罰有二裁判以上，聲請定其應執行之
刑（100年度執聲字第108號），本院裁定如下：
    主  文
江耀川因犯附表所示各罪，經減得如附表所示之刑，應執行有期
徒刑捌月，如易科罰金，以銀元佰元即新臺幣玖佰元折算壹日
。
    理  由
一、聲請意旨略以：受刑人江耀川因犯附表所示各罪，先後經判
    決確定如附表所示，應依刑法第53條、第51條第5 款規定，
    各定其應執行之刑，並諭知易科罰金之折算標準，爰依刑事
    訴訟法第477 條第1 項聲請裁定等語。
二、按數罪併罰，有二裁判以上者，依刑法第51條之規定，定其
    應執行之刑；數罪併罰，分別宣告其罪之刑，宣告多數有期
    徒刑者，於各刑中之最長期以上，各刑合併之刑期以下，定
    其刑期，但不得逾30年，刑法第53條、第51條第5 款分別定
    有明文。次按數罪併罰，應依分別宣告其罪之刑為基礎，定
    其應執行刑，此觀刑法第51條規定自明，故一裁判宣告數罪
    之刑，雖曾經定其執行刑，但如再與其他裁判宣告之刑定其
    執行刑時，前定之執行刑當然失效，仍應以其各罪宣告之刑
    為基礎，定其執行刑，不得以前之執行刑為基礎，以與後裁
    判宣告之刑，定其執行刑。按又法律上屬於自由裁量之事項
    ，並非概無法律性之拘束，自由裁量係於法律一定之外部性
    界限內（以定執行刑言，即不得違反刑法第51條之規定）使
    法官具體選擇以為適當之處理；因此在裁量時，必須符合所
    適用之法規之目的。更進一步言，須受法律秩序之理念所指
    導，此亦即所謂之自由裁量之內部性界限。關於定應執行之
    刑，既屬自由裁量之範圍，其應受此項內部性界限之拘束，
    要屬當然，此有最高法院59年臺抗字第367 號、80年臺非字
    第473 號判例要旨可資參照。
三、經查：
    受刑人因犯附表所示各罪，先後經判處如附表所示之刑確定
    ，又其中附表編號1 所示之罪，經本院以96年度聲減字第10
    48號裁定減為有期徒刑1 月又15日，而附表編號1 至4 所示
    各罪，並經本院以96年度聲字第2255號裁定定應執行刑為有
    期徒刑6 月確定等情，有臺灣高等法院被告前案紀錄表1 份
    、各該刑事判決及裁定在卷可稽（本院96年度簡字第565 號
    判決、96年度簡字第982 號判決、96年度簡字第2683號判決
    、96年度聲減字第1048號裁定、96年度聲字第2255號裁定）
    ，是按前揭說明，附表所示各罪，均符合數罪併罰定應執行
    刑之要件。茲檢察官聲請就附表所示各罪定其應執行之刑，
    本院審核認為正當，應予准許。又按受刑人犯如附表所示各
    罪後，刑法業於95年7 月1 日修正施行，關於多數徒刑之定
    執行刑，依修正前刑法第51條第 5款規定，宣告多數有期徒
    刑者，於各刑中之最長期以上，各刑合併之刑期以下，定其
    刑期，但不得逾20年，而依修正後之第51條第5款規定，將
    定執行刑之上限提高為有期徒刑30年，經比較適用結果，以
    修正前刑法規定有利於被告，是應依刑法第2條第1項前段規
    定，適用修正前刑法第51條第 5款規定，定應執行刑如主文
    所示，並依原確定判決所定標準諭知徒刑易科罰金之折算標
    準〔數罪併罰，有二裁判以上，而依刑法第51條之規定定其
    應執行之刑時，關於易科罰金、易服勞役，亦應依原確定裁
    判所諭知之標準折算為基礎（最高法院97年度臺非字第332
    號裁定參照）〕。
四、依刑事訴訟法第477 條第1 項、刑法第2 條第1 項前段、第
    53條、修正前刑法第51條第5 款、第41條第1 項前段、廢止
    前罰金罰鍰提高標準條例第2 條，現行法規所定貨幣單位折
    算新台幣條例第2 條，裁定如主文。
中    華    民    國   100    年    2     月    14    日
                  刑事第十八庭  法  官  陳思帆
以上正本證明與原本無異。
如不服本裁定，應於收受送達後5 日內向本院提出抗告狀。
                                書記官  林素霜
中    華    民    國   100    年    2     月    15    日
附表：
┌──┬──────┬────┬────┬────┬──────┬─────┬────┬────┬────┐
│編號│罪名        │宣告刑  │減得之刑│犯罪日期│偵查案號    │最後事實審│判決日期│確定判決│確定日期│
├──┼──────┼────┼────┼────┼──────┼─────┼────┼────┼────┤
│ 1. │侵占罪      │有期徒刑│有期徒刑│92.4.14 │臺北地檢署94│本院96年度│96.2.26 │同前    │96.9.5  │
│    │            │3 月（得│1 月又15│        │年度偵緝字第│簡字第565 │        │        │        │
│    │            │易科罰金│日（得易│        │94號        │號        │        │        │        │
│    │            │）      │科罰金）│        │            │          │        │        │        │
├──┼──────┼────┼────┼────┼──────┼─────┼────┼────┼────┤
│ 2. │業務上登載不│有期徒刑│有期徒刑│91年間某│臺北地檢署96│本院96年度│96.7.31 │同前    │96.10.23│
│    │實文書罪    │4 月（得│2 月（得│日      │年度撤緩偵字│簡字第982 │        │        │        │
│    │            │易科罰金│易科罰金│        │第52 號     │號        │        │        │        │
│    │            │）      │）      │        │            │          │        │        │        │
├──┼──────┼────┼────┼────┼──────┼─────┼────┼────┼────┤
│ 3. │業務上登載不│有期徒刑│有期徒刑│92年間某│臺北地檢署96│本院96年度│99.7.31 │同前    │96.10.23│
│    │實文書罪    │4 月（得│2 月（得│日      │年度撤緩偵字│簡字第982 │        │        │        │
│    │            │易科罰金│易科罰金│        │第52 號     │號        │        │        │        │
│    │            │）      │）      │        │            │          │        │        │        │
├──┼──────┼────┼────┼────┼──────┼─────┼────┼────┼────┤
│ 4. │稅捐稽徵法第│有期徒刑│有期徒刑│92年間某│臺北地檢署96│本院96年度│99.7.31 │同前    │96.10.23│
│    │41條之逃漏稅│4 月（得│2 月（得│日      │年度撤緩偵字│簡字第982 │        │        │        │
│    │捐罪        │易科罰金│易科罰金│        │第52 號     │號        │        │        │        │
│    │            │）      │）      │        │            │          │        │        │        │
├──┼──────┼────┼────┼────┼──────┼─────┼────┼────┼────┤
│ 5. │商業會計法第│有期徒刑│有期徒刑│93.3.1至│臺北地檢署98│本院99年度│99.8.18 │同前    │99.12.27│
│    │71條第1 款之│6 月（得│3 月（得│95.4.30 │年度偵緝字第│簡字第2683│        │        │        │
│    │填製不實罪  │易科罰金│易科罰金│        │2754 號     │號        │        │        │        │
│    │            │）      │）      │        │            │          │        │        │        │
├──┴──────┴────┴────┴────┴──────┴─────┴────┴────┴────┤
│1.編號1所示之罪係經本院以96年度聲減字第1763號裁定減為有期徒刑1月又15日。                                │
│2.以上編號至1 至4 所示各罪所減得之刑，前經本院以96年度聲字第2255號定應執行有期徒刑6月確定。             │
│                                                                                                        │
└────────────────────────────────────────────────────┘